臺灣彰化地方法院刑事附帶民事訴訟判決
111年度附民字第483號
原      告  巫惠娥
被      告  劉哲毅



            楊○○  （真實姓名、年籍、住址均詳卷）
兼  上一人
法定代理人  吳○○  （真實姓名、年籍、住址均詳卷）
上列被告因本院111年度訴字第986號詐欺等案件，經原告提起附
帶民事訴訟，請求損害賠償，本院判決如下：
    主  文
原告之訴駁回。
    事實及理由
一、原告主張：
  ㈠被告甲○○、楊○○自民國111年7月間起，加入真實姓名年籍不
    詳，自稱「林俊佑（暱稱李登輝）」、「淼」等人所組成之
    詐欺集團（下稱本案詐欺集團），並由被告甲○○擔任監視車
    手收款之把風人員及收水人員，被告楊○○則擔任領取贓款之
    車手。被告甲○○、楊○○與「林俊佑（暱稱李登輝）」、「淼
    」及其等所屬詐欺集團成年成員間即共同意圖為自己不法之
    所有，基於三人以上共同詐欺取財、隱匿或掩飾特定詐欺取
    財犯罪所得之洗錢犯意聯絡，先由本案詐騙集團之不詳成年
    成員，分別於111年8月3日、111年8月4日、111年8月5日、1
    11年8月9日，向原告騙取新臺幣（下同）72萬元、65萬元、
    黃金10片（約10兩，價值66萬370元）、黃金18片（價值118
    萬7298元），後被告甲○○、楊○○向原告佯稱可取回先前遭詐
    騙之款項，惟需提供30萬元，原告知悉係本案詐欺集團所為
    ，遂報警處理，被告甲○○、楊○○經警於交易現場逮捕而未遂
    。
  ㈡被告甲○○、楊○○加入本案詐欺基團，自應就本案詐欺集團詐
    欺原告所得之款項負連帶責任。又被告楊○○係未成年人，被
    告即其法定代理人吳○○，亦應與被告楊○○負連帶責任，爰依
    民法第184條、185條、187條規定提起本件訴訟等語，並聲
    明：1.被告應連帶給付原告321萬7668元，及自本件刑事附
    帶民事起訴狀繕本送達之翌日起至清償日止，按週年利率百
    分之5計算之利息。2.願供擔保請准宣告假執行。
二、被告未為任何聲明或陳述，亦未提出任何書狀。 
三、按附帶民事訴訟，係因犯罪而受損害之人，於刑事訴訟程序
    附帶提起民事訴訟，以請求回復其損害之程序，故提起是項
    訴訟須限於「起訴之犯罪事實」侵害個人私權致生損害者，
    始得為之（最高法院92年度台上字第688號判決要旨參照）
    。
四、經查，原告起訴主張被告應連帶賠償321萬7668元及法定利
    息等語，無非係以「被告甲○○、楊○○加入本案詐欺集團，而
    本案詐騙集團之不詳成年成員，分別於111年8月3日、111年
    8月4日、111年8月5日、111年8月9日，向原告共騙取321萬7
    668元，被告甲○○、楊○○自應就本案詐騙集團之不詳成年成
    員前開所為負連帶賠償任」；惟本件附帶民事訴訟所依附之
    刑事訴訟程序即本院111年度訴字第986號詐欺等案件，係檢
    察官起訴被告甲○○、楊○○加入本案詐欺集團，先由本案詐欺
    集團之不詳成年成員於111年8月24日上午9時27分許，向原
    告佯稱可取回先前遭詐騙之款項，惟需提供30萬元，原告知
    悉為本案詐欺集團所為遂報警處理，警方並於交易地點當場
    逮捕前來取款之被告楊○○、把風兼收水之被告甲○○之加重詐
    欺未遂、洗錢未遂等犯行。原告前開主張之侵權事實與本案
    檢察官起訴之犯罪事實有別，揆諸上開最高法院判決意旨，
    原告自不得以本案詐騙集團之不詳成年成員共計騙取原告32
    1萬7668元為由對被告提起本件附帶民事訴訟。故依上開說
    明，本件原告對被告所提附帶民事訴訟均應予判決駁回。
據上論結，應依刑事訴訟法第502條第1項、第487條第1項，判決
如主文。
中　　華　　民　　國　　111 　年　　11　　月　　9 　　日
                  刑事第四庭        法  官  黃佩穎
以上正本證明與原本無異。
如不服本判決，非對於刑事訴訟之判決上訴時，不得上訴，並應
於判決送達後20日內向本院提出上訴狀（應附繕本）。
中　　華　　民　　國　　111 　年　　11　　月　　9 　　日
                                    書記官  鍾宜津